臺灣高等法院刑事裁定　　　　　　　　 100年度毒抗字第40號
抗　告　人
即　被　告　易家慶
上列抗告人因毒品危害防制條例案件，不服臺灣桃園地方法院
中華民國100年1月7日裁定（100年度毒聲字第35號），提起抗告
，本院裁定如下：
    主  文
抗告駁回。
    理  由
一、抗告意旨略以：因有精神疾病而需服用各類管制藥品，因而
    尿液驗有安非他命反應，並未施用第二級毒品安非他命等語
    ，並提出國軍桃園總醫院開立藥品五包為証。
二、原裁定略以：聲請意旨略以：被告易家慶基於施用第二級
    毒品甲基安非他命之犯意，於民國99年9月2日凌晨某時，在
    桃園縣龍潭鄉九龍村九座寮44號「義美食品股份有限公司」
    廁所內，施用第二級毒品甲基安非他命1次。嗣於同年月4日
    凌晨4時40分許，為警在桃園縣龍潭鄉○○路54巷巷口為警
    攔檢查獲，並扣得甲基安非他命2包（0.71公克）、吸食器1
    組。被告坦認於上開時、地施用第二級毒品不諱，且經被告
    同意採尿送驗結果，其尿液確有第二級毒品甲基安非他命成
    分。爰依毒品危害防制條例第20條第1項及觀察勒戒處分執
    行條例第3條第1項規定，聲請裁定將被告送勒戒處所觀察、
    勒戒等語。經查：被告易家慶對上開犯罪事實於警詢、偵
    查中皆坦承不諱，核與其遭查獲後經警採集尿液送請送臺灣
    檢驗科技股份有限公司以EIA酵素免疫分析法初步檢驗，再
    以GC/MS氣相層析質譜儀法確認檢驗方式鑑驗後，結果呈甲
    基安非他命陽性反應相符，有該公司99年9月20日濫用藥物
    檢驗報告及桃園縣政府警察局龍潭分局尿液暨毒品檢體真實
    姓名與編號對照表在卷可稽。堪認被告自白確與事實相符，
    。從而，本件聲請，為有理由，應予准許。爰諭知：易家慶
    施用第二級毒品，應送勒戒處所觀察、勒戒，其期間不得逾
    貳月等語。
三、按犯毒品危害防制條例第10條之罪者，檢察官應聲請法院裁
    定，或少年法院（地方法院少年法庭）應先裁定，令被告或
    少年入勒戒處所觀察、勒戒，其期間不得逾2月，此觀毒品
    危害防制條例第20條第1項規定自明。原審以事證明確，適
    用上開規定，諭知觀察勒戒，核無不合。抗告意旨略以：服
    用管制藥品，故尿中呈安非他命反應，並提出藥品為証乙節
    ，然與以被告警偵訊所稱：施用安非他命等情不符，且觀諸
    抗告人所提藥品之作用，或載為：治療失眠，或穩定情緒，
    或治療躁症癲癇等，其藥性與安非他命之興奮性質，顯然不
    同，所辯自難採取。綜上。本件抗告，並無理由，應予駁回
    。
四、據上論結，應依刑事訴訟法第412條，裁定如主文。
中    華    民    國    100    年    1    月   31    日
                  刑事第二十一庭審判長法  官  周政達
                                      法  官  陳世宗
                                      法  官  曾淑華
以上正本證明與原本無異。
不得再抗告。
                                      書記官  陳樂觀
中    華    民    國    100    年    2    月    1    日